---
title: "reuniao-4"
author: "Guiherme Antonio"
date: "October 30, 2018"
output: html_document
---

Temos $X$ uma imagem observada e
$Y$ a verdadeira imagem que queremos reconstruir.
Ambos são matrizes $n$ por $m$ e
que assumem valores em $\{0,1\}$
(pois, a imagem é em preto e branco, por hora).
Definimos $V(i,j)$ os pixels vizinhos ao pixel $(i,j)$ e
tomamos este conjunto de tal forma que,
se $(i^*,j^*) \in V(i,j)$, então 
$(i,j) \in V(i^*,j^*)$.
seja $y$ uma possível configuração de $Y$ e
$x$ uma possível configuração de $X$,
definimos $L(i,j,x,y)$ como o quão adequado
está o pixel $i$ e $j$ na imagem $y$ em relação a $x$.
É comodo usarmos a expressão

$$
 L(i,j,x,y) = \alpha I(y_{i,j} \neq x_{i,j}) +
 (1-\alpha)\sum_{v \in V(i,j)}I(y_{i,j} \neq y_v)
$$
Finalmente, definimos
$$
 \begin{align*}
  P(Y = y|X = x) &= \prod_{i,j}\exp(-L(i,j,x,y)) \\
  \log(P(Y = y|X = x)) &= -\sum_{i,j}L(i,j,x,y)
 \end{align*}
$$
Se $y$ e $y^*$ diferem apenas em relação ao pixel $(i,j)$,
então

$$
 \begin{align*}
  &\log(P(Y = y^*|X = x)) - \log(P(Y = y|X = x)) \\
  =& \alpha(I(y_{i,j} \neq x_{i,j})-I(y^*_{i,j} \neq x_{i,j}))
  + 2(1-\alpha)\sum_{v \in V(i,j)}(I(y_{i,j} \neq y_v)-I(y^*_{i,j} \neq y_v))
 \end{align*}
$$

```{r}
n = 50
p = 0.1
X = matrix(1, n, n)
X[1:(n/2),] = -1 # X e a imagem verdadeira
image(1:n, 1:n, X)
Y = as.matrix(2*(rbinom(n^2, 1, p) - 0.5))
dim(Y) = c(n, n) # Y sao os pixels corrompido
image(1:n, 1:n, Y)
Z = X*Y # Z e a imagem observada
image(1:n, 1:n, Z)
```

Queremos construir um algoritmo de Metropolis-Hastings
para reconstruir a imagem. Para tal, precisamos adaptar
o Metropolis-Hastings abaixo de tal forma que
theta seja uma lista ao invés de um vetor e
a função tenha dif\_log\_mu ao invés de log\_mu,
ou seja, calcule diretamente a diferença dos
log\_mu entre o estado atual e a proposta.

```{r}
metropolis_hastings = function(rprop, log_dprop, log_mu, theta_1 = 1, B = 10^5)
{
  theta = rep(NA, B)
  theta[1] = theta_1
  for(ii in 2:B)
  {
    theta[ii] = rprop(theta[ii-1])
    log_L = log_mu(theta[ii]) + log_dprop(theta[ii-1], theta[ii]) -
      log_mu(theta[ii-1]) -log_dprop(theta[ii], theta[ii-1])
    if(log(runif(1)) > log_L) theta[ii] = theta[ii-1]
  }
  theta
}
```
